【裁判字號】    92,訴,132
【裁判日期】    920620
【裁判案由】    毒品危害防制條例
【裁判全文】
臺灣苗栗地方法院刑事判決                          九十二年度訴字第一三二號
    公  訴  人  臺灣苗栗地方法院檢察署檢察官
    被      告  甲○○○
右列被告因違反毒品危害防制條例案件，經檢察官提起公訴（九十二年度毒偵字第三
五六號、第二八八號），本院判決如左：
    主  文
甲○○○連續施用第一級毒品，處有期徒刑玖月。
    事  實
一、甲○○○前因違反麻醉藥品管理條例案件，經臺灣臺中地方法院於民國八十五年
    八月二十一日判處有期徒刑三月，如易科罰金以三百元折算一日確定，同年十一
    月四日易科罰金執行完畢（未構成累犯）。又因施用第二級毒品安非他命案件，
    經本院裁定送觀察、勒戒後，認無繼續施用毒品之傾向，經本院於八十八年五月
    十二日，以八十七年度易字第一０五一號判決免刑確定。甲○○○於獲前開免刑
    判決後五年內，復因施用第一級毒品海洛英案件，經本院以九十一年度毒聲字第
    一六一號裁定送觀察、勒戒後，認有繼續施用毒品傾向，再經本院於九十一年四
    月二十九日以九十一年度毒聲字第四０三號裁定送戒治處所施以強制戒治壹年，
    執行中經評定為合格已無繼續戒治必要，經本院於九十一年十一月二十一日以九
    十一年度毒聲字第九四四號裁定停止戒治，所餘戒治期間，付保護管束（九十一
    年十二月十二日停止戒治出所，期滿日期為九十二年四月二十八日）。因甲○○
    ○前開二犯施用第一級毒品海洛因犯行，經本院於九十一年七月十八日以九十一
    年度（起訴書誤載為九十二年度）訴字第二六四號判處有期徒刑七月確定（目前
    執行中，不構成累犯）。詎甲○○○於前揭停止強制戒治付保護管束期間，猶不
    知警惕，竟另基於施用第一級毒品海洛因之概括犯意，先於九十二年三月十日上
    午某時，後於同年月二十六日上午某時，在苗栗縣後龍鎮龍坑里十六鄰一五五號
    家中，以將海洛因加入生理食鹽水調勻後置入針筒內再注射於手臂之方式，連續
    施用第一級毒品海洛英二次。嗣甲○○○先後於九十二年三月十日及同月二十六
    日至台灣苗栗地方法院檢察署，向觀護人報到執行保護管束時，經採集其尿液送
    鑑結果，均呈海洛因陽性反應，始查悉上情。（施用工具注射針筒未扣案）。
二、案經台灣苗栗地方法院檢察署檢察官自動舉檢偵查起訴。
    理  由
一、右揭事實，業據被告甲○○○於偵審中坦承不諱，且其於九十二年三月十日、同
    年月月廿六日，至臺灣苗栗地方法院檢察署，向觀護人報告執行保護管束時，
    採集其尿液送驗結果，均呈嗎啡陽性反應，有臺灣苗栗地方法院檢察署受保護管
    束人尿液檢體監管記錄表二份及中山醫學大學附設醫院藥物濫用檢測中心九十二
    年三月二十七日及同年四月十日所出具之尿液檢驗報告各一件附於偵查卷可憑。
    足徵其自白核與事實相符，應堪採信。又因施用第二級毒品安非他命案件，經本
    院裁定送觀察、勒戒後，認無繼續施用毒品之傾向，經本院於八十八年五月十二
    日，以八十七年度易字第一０五一號判決免刑確定。甲○○○於獲前開免刑判決
    後五年內，復因施用第一級毒品海洛英案件，經本院以九十一年度毒聲字第一六
    一號裁定送觀察、勒戒後，認有繼續施用毒品傾向，再經本院於九十一年年四月
    二十九日以九十一年度毒聲字第四０三號裁定送戒治處所施以強制戒治壹年，執
    行中經評定為合格已無繼續戒治必要，經本院於九十一年十一月二十一日以九十
    一年度毒聲字第九四四號裁定停止戒治，所餘戒治期間，付保護管束（九十一年
    十二月十二日停止戒治出所，期滿日期為九十二年四月二十八日）。因甲○○○
    前開二犯施用第一級毒品海洛因犯行，經本院於九十一年七月十八日以九十一年
    度訴字第二六四號判處有期徒刑七月確定（目前執行中）之事實，有上開刑事判
    決、刑事裁定及臺灣苗栗地方法院檢察署刑案資料查註紀錄表、臺灣高等法院被
    告全國前案紀錄表各一份附卷可稽。足見被告本件施用第一級毒品海洛因，確係
    三犯施用第一級毒品犯行。綜上，本案事證明確，被告施用第一級毒品犯行堪予
    認定。
二、查海洛因為毒品危害防制條例第二條第二項第一款所定之第一級毒品。被告前因
    二犯施用毒品，經本院判處有期徒刑七月確定在案，已如前述，其復於五年內再
    犯施用第一級毒品海洛因之犯行，核其所為係犯毒品危害防制條例第十條第一項
    之施用第一級毒品罪。至其施用第一級毒品前後非法持有第一級毒品之低度行為
    ，業為施用之高度行為所吸收，不另論罪。而其先後二次施用第一級毒品犯行，
    時間密接，方法相同，所犯均為構成要件相同之罪名，顯係基於概括犯意而為，
    應依連續犯以一罪論，並加重其刑。爰審酌被告前因違反麻醉藥品管理條例案件
    ，經臺灣臺中地方法院於八十五年八月二十一日判處有期徒刑三月，如易科罰金
    以三百元折算一日確定，於八十五年十一月四日執行完畢，有臺灣高等法院被告
    全國前案紀錄表在卷可稽（未構成累犯），復因二度施用毒品犯行，曾經送觀察
    、勒戒及強制戒治後，仍不知戒惕，再次於停止戒治付保護管束期間施用第一級
    毒品海洛因，無視於毒品對於自身健康之戕害及國家對於杜絕毒品犯罪之禁令，
    不知戒除惡習，惡性非輕，然念及被告於施用毒品安非他命乃自傷行為，並無具
    體危害他人法益，施用毒品者均有相當程度之成癮性及心理依賴，其犯罪心態與
    一般刑犯罪之本質並不相同，容應以「病人」之角度為考量，並側重適當之醫學
    治療及心理矯治為宜，且被告尚經施以長時間之強制戒治，固屬保安處分之一種
    ，然既與其所應受之刑罰，同係限制人身自由，揆諸比例原則，應予適當量刑，
    並參酌其智識程度、動機、方法、手段、吸用時間長短，及犯後尚能坦承犯行，
    態度良好等一切情狀等一切情狀，量處如主文所示之刑，以資懲儆。末查，被告
    所有用以施用毒品海洛因之注射針筒工具並未扣案，被告供稱均已丟棄，亦無證
    據顯示仍屬存在，為免日後執行發生困難，爰不予宣告沒收，一併敘明。
三、至公訴意旨認被告係基於施用海洛因之概括犯意，自九十二年三月十日採尿時起
    回溯前三日內某時起至同年月廿六日採尿時起回溯前三日內某時止，在不詳處所
    ，連續施用安非他命多次云云。惟查，被告於本院審理中僅供認於九十二年三月
    十日及同年月二十六日二次施用第一級毒品，而堅決否認在上揭時間之間的期日
    ，有其他施用毒品海洛因之犯行等語。經查，被告於九十二年三月十日、同年月
    二十六日，至臺灣苗栗地方法院檢察署向觀護人報告執行保護管束時，經分別採
    其尿液送驗結果，均呈嗎啡陽性反應等情，已如前述，堪認被告確有於上揭時間
    施用二次海洛因犯行；至在其他時間即自九十二年三月十日起至同年月二十六日
    間，既未檢驗出被告尿液呈海洛因陽性反應，且被告亦否認伊有施用海洛因，自
    難認被告於上開時間內，亦有連續施用安非他命犯行。此外，復查無其他積極證
    據足資認定被告確有上揭犯行，此部分本院原應為無罪之諭知，惟公訴人既認此
    部分事實與上揭有罪部分之犯罪事實，具有連續犯之裁判上一罪關係，本院自毋
    庸另為無罪之諭知，附此敘明。
據上論斷，應依刑事訴訟法第二百九十九條第一項前段，毒品危害防制條例第十條第
一項，刑法第十一條前段、第五十六條，判決如主文。
本案經檢察官張文傑到庭執行職務。
中      華      民      國    九十二    年      六      月     二十     日
                                  臺灣苗栗地方法院刑事第一庭
                                          審判長法  官   陳 鴻 斌
                                                法  官   劉 興 浪
                                                法  官   顧 正 德
右正本證明與原本無異。
如不服本判決，應於判決送達後十日內向本院提出上訴狀( 應附繕本 )。
                                                書記官   黃 正 中
中      華      民      國    九十二    年      六      月     二十     日
附錄本判決論罪科刑法條全文：
毒品危害防治條例第十條
一、施用第一級毒品者，處六月以上五年以下有期徒刑。
二、施用第二級毒品者，處三年以下有期徒刑。


司法院資訊處製作；財團法人民間司法改革基金會備份。
